【裁判字號】    92,易,1437
【裁判日期】    920731
【裁判案由】    毒品危害防制條例
【裁判全文】
臺灣高雄地方法院刑事判決                        九十二年度易字第一四三七號
    公  訴  人  臺灣高雄地方法院檢察署檢察官
    被      告  甲○○
右列被告因違反毒品危害防制條例案件，經檢察官提起公訴（九十二年度毒偵字第二
一九七號），本院判決如左：
    主  文
甲○○連續施用第二級毒品，累犯，處有期徒刑柒月。
    事  實
一、甲○○前因施用毒品案件，經台灣台中地方法院裁定送觀察、勒戒後，因無繼續
    施用之傾向，由台灣台中地方法院檢察署檢察官於民國八十七年十一月十一日以
    八十七年度偵字第二三六八八號不起訴處分確定在案。甲○○於上開不起訴處分
    後之五年內又因施用毒品案件，經本院再裁定送觀察、勒戒後，因認有繼續施用
    之傾向，除經本院裁定令入戒治處所施以強制戒治而於八十九年七月十八日戒治
    期滿外，並經本院高雄簡易庭於八十九年十月九日以八十九年度雄簡字第一○五
    八號判處有期徒刑六月，業已確定，嗣於九十一年七月十六日執行完畢（起訴書
    誤載為九十一年一月十七日）。再甲○○復因施用毒品案件，除經本院裁定令入
    戒治處所施以強制戒治而於九十一年六月二十八日戒治期滿外，並經本院於九十
    一年十月十一日以九十一年度易字第二六三五號判處有期徒刑十月，業已確定，
    現尚未執行完畢。詎甲○○猶不知悔改，竟基於施用第二級毒品安非他命之概括
    犯意，自九十二年一月中旬某日起至同年二月二十三日凌晨五時許止（起訴書誤
    載為九十二年二月二十五日下午三時四十分許回溯二十四小時內之某時），在高
    雄市○○路與民權路附近之公共廁所內等處，以燒烤電燈泡之方式，連續三次施
    用第二級毒品安非他命。嗣為警於九十二年二月二十五日下午三時四十分許，通
    知甲○○前往高雄市政府警察局前鎮分局接受採尿，經採集其尿液送驗而查獲。
二、案經高雄市政府警察局苓雅分局報告臺灣高雄地方法院檢察署檢察官偵查起訴。
    理  由
一、訊據被告甲○○對於右揭犯罪事實均坦承不諱，本院復審酌：
  (一)查被告前因施用毒品案件，經台灣台中地方法院裁定送觀察、勒戒後，因無繼續
    施用之傾向，由台灣台中地方法院檢察署檢察官於八十七年十一月十一日以八十
    七年度偵字第二三六八八號不起訴處分確定在案。被告於上開不起訴處分後之五
    年內又因施用毒品案件，經本院再裁定送觀察、勒戒後，因認有繼續施用之傾向
    ，經本院裁定令入戒治處所施以強制戒治而於八十九年七月十八日戒治期滿。再
    甲○○復因施用毒品案件，又經本院裁定令入戒治處所施以強制戒治而於九十一
    年六月二十八日戒治期滿之事實，有本院被告院內索引卡紀錄表、台灣高等法院
    被告全國前案紀錄表及台灣高雄地方法院檢察署刑案資料查註紀錄表各乙份在卷
    可按。是被告於涉本案之前，業已三犯施用毒品甚明。
  (二)次查，經警將被告遭查獲時所採取之尿液送驗結果，係呈甲基安非他命陽性反應
    ，有列管毒品人口尿液檢體採集送驗紀錄表、台灣檢驗科技股份有限公司九十二
    年三月七日編號ＫＺ000000000000號濫用藥物尿液檢驗報告各乙份
    附卷可稽。又查，甲基安非他命經口服投與後，約百分之七十於二十四小時內可
    自尿液中排出，而尿液內含甲基安非他命成分之檢出，與投與安非他命的量、個
    人體質、檢驗儀器之精密度有關，通常採尿化驗是否呈陽性反應，應以投與後二
    十四小時內所採者為宜，此有行政院衛生署藥物食品檢驗局（八○）藥檢壹字第
    四五二九號函可查。再者，前揭尿液檢驗報告載明係以ＧＣ／ＭＳ（即氣相層析
    質譜儀分析法）方法檢驗，而該方法之原理係檢品經氣化後，通過層析管分離純
    化，再將純化後之成分循序送入質譜儀做個別鑑定。因質譜儀所測定之圖譜，在
    化學上被公認具有指紋特性，故可據以完全判定該檢品係為何種化合物。職是，
    台北榮民總醫院即認為「若以氣相層析質譜儀（ＧＣ／ＭＳ）作藥物及其代謝產
    物之定性及定量分析，幾乎不會有偽陽性反應產生」，此經該院八十三年四月七
    日以八三北總內字第三○五九號函示明確。準此而論，被告之尿液經以氣相層析
    質譜儀分析法等方法檢驗，既係呈甲基安非他命陽性反應，可見被告應有施用第
    二級毒品安非他命甚明。
  (三)綜上所述，被告於三犯施用毒品後，再犯本件施用第二級毒品安非他命，事證應
    屬明確，其犯行應堪認定。
二、查安非他命屬毒品危害防制條例第二條第二項第二款所規定之第二級毒品，核被
    告所為，係犯毒品危害防制條例第十條第二項施用第二級毒品罪。被告持有毒品
    ，復進而施用，其持有毒品之低度行為，為施用毒品之高度行為所吸收，不另論
    罪。被告先後三次施用第二級毒品之犯行，時間緊接，所犯構成要件相同，顯係
    基於概括犯意為之，為連續犯，依刑法第五十六條規定，以一罪論，並加重其刑
    。至被告於九十二年二月二十三日以外施用第二級毒品安非他命之犯行，公訴意
    旨雖未論及，但與其所指於九十二年二月二十三日施用第二級毒品安非他命之犯
    行，有連續犯之裁判上一罪關係，已如前述，應為起訴效力所及，本院自應併予
    審判，附此敘明。被告前因施用毒品案件，經本院高雄簡易庭於八十九年十月九
    日以八十九年度雄簡字第一○五八號判處有期徒刑六月，業已確定，嗣於九十一
    年七月十六日執行完畢，有前揭前科資料在卷足憑，其受有期徒刑執行完畢，於
    五年以內再犯本件最重本刑為有期徒刑以上之罪，為累犯，應依刑法第四十七條
    之規定，加重其刑，並依法遞加之。本院審酌被告前已三犯施用毒品，且甫於九
    十一年六月二十八日戒治期滿，竟旋於短期內再為本案犯行，足見其不思悔改，
    自制力亦顯不佳；惟另考量被告於本院審理時即能坦承犯行，犯後態度良好，而
    其施用毒品行為於本質上係屬自我戕害行為，並未對社會造成直接而過鉅之損害
    ，反社會性之程度應屬較低等一切情狀，酌情量處如主文所示之刑，以資懲儆。
據上論斷，應依刑事訴訟法第二百九十九條第一項前段，毒品危害防制條例第十條第
二項，刑法第十一條前段、第五十六條、第四十七條，判決如主文。
本案經檢察官林永富到庭執行職務。
中      華      民      國    九十二    年      七      月    三十一    日
                              臺灣高雄地方法院刑事第七庭
                                  法  官  陳信旗
右判決正本證明與原本無異。
如不服本判決，應於送達後十日內，向本院提出上訴狀。
                                  書記官  張家榮
中      華      民      國    九十二    年      七      月    三十一    日
附錄本判決論罪之法條：
毒品危害防制條例第十條第二項
    施用第二級毒品者，處三年以下有期徒刑。


司法院資訊處製作；財團法人民間司法改革基金會備份。
